臺灣臺北地方法院民事簡易判決
111年度北簡字第11775號
原      告  牛琪麟
被      告  陳鐵馬

上列當事人間因傷害案件，原告提起刑事附帶民事訴訟請求侵權
行為損害賠償事件，經本院刑事庭裁定移送前來（111年度審簡
附民字第78號），本院於民國111年9月30日言詞辯論終結，判決
如下：
　　主　　　文
被告應給付原告新臺幣16,450元，及自民國111年8月11日起至清
償日止，按週年利率百分之5計算之利息。
原告其餘之訴駁回。
訴訟費用由被告負擔百分之3，餘由原告負擔。
本判決第一項得假執行。被告如以新臺幣16,450元為原告預供擔
保後，得免為假執行。
原告其餘假執行之聲請駁回。
　　事實及理由
一、原告起訴主張略以：兩造為址設臺北市信義區基隆路1段忠
    駝國宅之住戶，於民國110年12月16日15時40分許，在臺北
    市○○區○○路0段000巷00號忠駝國宅管理委員會辦公室內，因
    細故發生衝突。被告竟徒手毆打原告頭部、臉部及右臂，致
    原告受有顏面挫傷及擦傷、右上臂瘀傷等傷害。原告因本件
    傷害事件受有醫療費用新臺幣（下同）1,450元、不能工作
    損失10,435元等損害，並請求被告賠償精神慰撫金500,000
    元。爰依侵權行為損害賠償之法律關係請求等語，並聲明：
    被告應給付原告511,885元，及自起訴狀繕本送達翌日起至
    清償日止，按年息5%計算之利息。
二、被告則以：被告於忠駝國宅乙區13棟大樓管理委員會擔任財
    務委員，因110年間疫情嚴峻，大樓有規定外人不得進入大
    樓內。原告於110年7月間曾經確診，故原告於110年9月間到
    大樓內散發傳單時，造成住戶恐慌。管理委員會主委於110
    年11月間委請被告與原告協商不要進入本大樓，詎被告於11
    0年12月16日與原告協調時，竟遭原告以三字經、六字經辱
    罵，所以被告一時氣憤動手。且原告請求金額過高等語，資
    為抗辯。
三、得心證之理由：
(一)本件原告主張被告所涉傷害案件，經檢察官提起公訴，本院
    刑事庭以被告犯傷害罪，處拘役20日，如易科罰金，以1,00
    0元折算1日確定等情，有本院111年度審簡字第695號刑事判
    決在卷可稽（卷第11-14頁），並經調閱上開刑事電子卷證
    核閱無訛。被告雖否認原告之主張，惟按刑事訴訟判決所認
    定之事實，固非當然有拘束民事訴訟判決之效力，但民事法
    院調查刑事訴訟原有之證據，而斟酌其結果以判斷事實之真
    偽，並於判決內記明其得心證之理由，即非法所不許。查被
    告於刑事案件審理時稱有打原告而承認犯罪（見本院111年
    度審訴字第515號刑事卷第46-47頁），而原告確受有顏面挫
    傷及擦傷、右上臂瘀傷之傷害，有臺北市立聯合醫院仁愛院
    區診斷證明書可稽（卷第67-68頁），是核諸上開證據資料
    ，應認原告之主張，堪值採信。被告固以前詞置辯，惟其空
    言改口否認上開事實，亦未提出任何事證以實其說，尚難憑
    採。
(二)按因故意或過失不法侵害他人之權利者，負損害賠償責任；
    不法侵害他人之身體、健康、名譽、自由、信用、隱私、貞
    操，或不法侵害其他人格法益而情節重大者，被害人雖非財
    產上之損害，亦得請求賠償相當之金額，民法第184條第1項
    前段、第195條第1項前段，分別定有明文。又按不法侵害他
    人之人格權，被害人受有非財產上損害，請求加害人賠償相
    當金額之慰撫金時，法院對於慰撫金之量定，應斟酌實際加
    害情形、所造成之影響、被害人痛苦之程度、兩造之身分地
    位、經濟情形及其他各種狀況，以核定相當之數額。查原告
    主張因被告前揭傷害行為，受有顏面挫傷及擦傷、右上臂瘀
    傷之傷害，因此支出醫療費用1,450元，有臺北市立聯合醫
    院費用證明書可證（卷第69頁），堪值採信，且其因此受有
    精神上痛苦，應為社會生活一般人之正常感受，依民法第19
    5條第1項前段規定，原告自得請求被告賠償非財產上之損害
    。斟酌被告因口角糾紛而對原告為上開傷害行為，原告自述
    為大學畢業，現在保險經紀公司兼職，年收入約40至50萬元
    ，被告自陳為空軍官校畢業，已退休，目前無收入（卷第76
    頁），併審酌原告所受精神上痛苦之程度、兩造之身分、地
    位、經濟狀況等一切情狀，認原告請求精神慰撫金應以15,0
    00元為適當。至原告另主張工作損失10,435元部分，核其傷
    勢未達不能工作之情形，且未舉證證明，不足採信。
四、綜上所述，原告依民法第184條第1項前段、第195條第1項規
    定，請求被告給付16,450元（計算：15,000＋1,450＝16,450
    ），及自111年8月11日起至清償日止，按週年利率百分之5
    計算之利息為有理由，應予准許，逾此範圍之請求，為無理
    由，應予駁回。　
六、本件原告勝訴部分係就民事訴訟法第427條第1項訴訟適用簡
    易程序所為被告敗訴之判決，依同法第389條第1項第3款規
    定，應依職權宣告假執行，並依同法第392條第2項規定，依
    職權宣告被告如以主文第4項所示金額為原告預供擔保，得
    免為假執行。至原告之訴經駁回部分，其假執行之聲請即失
    其依據，應併予駁回。
七、本件係刑事附帶民事訴訟，而由本院刑事庭移送民事庭者，
    依刑事訴訟法第504條第2項之規定，免納裁判費，且至本件
    言詞辯論終結時，亦未發生其他訴訟費用，故無從確定訴訟
    費用之數額。惟依法仍應依民事訴訟法第79條規定，諭知訴
    訟費用之負擔，以備將來如有訴訟費用發生時，得以確定其
    數額，併予敘明。　　
中　　華　　民　　國　　111 　年　　10　　月　　14　　日
　　　　　　　　　臺灣臺北地方法院臺北簡易庭
　　　　　　　　　　　　　　　法　官　蔡玉雪
以上為正本係照原本作成。
如不服本判決，應於判決送達後20日內向本庭提出上訴狀，並按
他造當事人之人數附繕本；如委任律師提起上訴者，應一併繳納
上訴審裁判費。
中　　華　　民　　國　　111 　年　　10　　月　　14　　日
　　　　　　　　　　　　　　　書記官　陳黎諭